

ALEJANDRO RODRÍGUEZ DESARROLLADOR DE SOFTWARE

SKILLS

- Oficina
- Linux
- FrondEnd
- Foto Edición
- Video Edición
- Manejo de computadora

Perfil Técnico

- JavaScript
- HTML
- CSS
- Java
- .NET
- Python

Sql

- Joomla
- Wordpress
- Kali Linux
- AWS
- Azure

CONTACT

Contacto

- Bogotá
- **□** +57 3126512370
- ✓ alejorodryguez@gmail.com

Social

in alejo-rodríguez

PROFILE

Soy un desarrollador entusiasta, responsable y comprometido. Me apasiona la computación, la innovación y la tecnología. Cuento con una experiencia de 1 año como desarrollador de software. Trabajar en diferentes proyectos me ayudó a adaptarme rápidamente a los cambios y madurar en el ambiente laboral.

EXPERIENCE

2020 - 2021

Netvolution SAS

AUXILIAR EN TÉCNICO EN SISTEMAS, Bogotá

- Apoyo en pruebas funcionales de software
- Realización de Mockups y wireframe con herramienta Figma, Balsamiq y Justinmind
- Desarrollo y mantenimiento de páginas web HTML, CSS Y JavaScript (Responsive)
- Instalación, personalización y soporte de sistemas operativos Llnux y Windows
- Mantenimiento preventivo y correctivo de equipos de computo
- Manejo de herramientas de software como Visual Studio code, Notepad ++, Clientes de bases de datos DBaver, Xampp server entre otros
- Manejo de herramientas de pentesting con kali linux
- Asistencia en administración de servidores linux Ubuntu
- Asistencia en despliegue de aplicaciones es AWS y Azure
- Instalación de CCTV
- Edición de videos con herramientas opensourse como OBS Y Kdenlive

2019 - 2019

Frelancer

DESARROLLO Y DISEÑO DE PAGINA WEB, **Bogota**Desarrollo de pagina web de restaurante 100% responsive, aplicando HTML + CSS + JavaScript.

2019 - 2019

Frelancer

CAPACITACIÓN, México

Dicté un curso de tres días acerca de Seguridad Informatica. Donde explique los fundamentos de la ciberseguridad

EDUCATION

2021

DIPLOMADOS / DESARROLLO DE SOFTWARE

Mintic y universidad El Bosque, Bogotá Diplomados en Python + Java + Bases de datos +

Aplicaciones web.

2020 - 2021

CURSO / DESARROLLO WEB

CoderHouse, Argentina Diseño web responsive con HTML + CSS +

JavaScript + Git + Sass

2020 - 2020

TÉCNICO / INSTALACIÓN Y REPARACION DE EQIPOS DE COMPLITO

Fundación Carlos Slim, México Mantenimiento y reparacion de equipos de computo en software y Hardware